Inventaris van het archief van het Nederlandse Gezantschap in Roemenie, 1889-1923
Nationaal Archief, Den Haag
- Stukken ontvangen en opgemaakt door de Nederlandse gezant in Roemenië als zodanig, I.
  - Werkzaamheden van het gezantschap, B.
    - Economische aangelegenheden, 3.
      - Handel, industrie en geldwezen, b.
        - Industrie, 2)
          - Petroleumindustrie, a)
            - Stukken betreffende de werkzaamheden van de Standard Oil Company in Roemenië. Geschreven, getypt., 1911, 1913.; 150; 1 omslag
            - Stukken betreffende de oprichting van de Naamloze Vennootschap Petroleum Maatschappij Campina. Geschreven, getypt., 1912.; 151; 1 omslag
            - Rapporten en verslagen betreffende de Nederlandse petroleummaatschappij Orion. Geschreven, getypt, gedrukt., 1912-1913.; 152; 1 omslag
            - Ingekomen verzoekschrift van de petroleummaatschappij Astra-Romana naar aanleiding van de tekst van artikel 19 van de Roemeense consolidatiewet, met geleidebrief. Getypt., 1913.; 153; 2 stukken
            - Ingekomen en minuut van een verzonden rapport betreffende de petroleumindustrie in Roemenië. Geschreven, getypt., 1913.; 154; 2 stukken
            - Stukken betreffende de behartiging door de Nederlandse gezant van de Nederlandse belangen in de Roemeense petroleumindustrie. Geschreven, getypt., 1914.; 155; 1 omslag
            - Stukken betreffende de door de Roemeense regering genomen maatregelen ter verkrijging van een grotere greep op de petroleumindustrie. Geschreven, getypt, gedrukt., 1916.; 156; 1 pak
            - Stukken betreffende de eis tot vergoeding door de petroleummaatschappij N.V. Astra Romana ingediend bij de militaire autoriteiten terzake van de in de Eerste Wereldoorlog geleden schade. Geschreven, getypt., 1918.; 157; 1 omslag
            - Stukken betreffende de interventie door de Nederlandse gezant bij het verkrijgen van inlichtingen over de rechten van A. Dekker terzake van petroleumconcessies in Roemenië. Geschreven, getypt., 1918.; 158; 1 omslag
            - Stukken betreffende het ontslag van enkele Nederlandse personeelsleden door de petroleummaatschappij Astra Romana. Geschreven, getypt., 1923.; 159; 1 omslag
            - Minuut van een rapport met een kranteknipsel betreffende de overname van de Nederlandse petroleummaatschappij Orion door de Britse petroleummaatschappij Phoenix. Getypt, gedrukt., 1923.; 160; 2 stukken
          - Overige industrie, b)
            - Stukken betreffende de concurrentiepositie van de Nederlandse bedrijven met betrekking tot de levering van spoorwegmaterieel aan Roemenië ten opzichte van de geprotegeerde Oostenrijkse en Hongaarse wagonfabrieken. Geschreven, getypt., 1904, 1905, 1908.; 161; 1 omslag
            - Stukken betreffende de aarzeling van Nederlandse fabrikanten om deel te nemen aan aanbestedingen in Roemenië. Geschreven, getypt., 1908, 1914.; 162; 1 omslag
            - Stukken betreffende de oprichting van buitenlandse maatschappijen in Roemenië. Geschreven, getypt, gedrukt., 1911, 1912.; 163; 1 omslag
            - Stukken betreffende de Roemeense wet op de nationale industrie van 1912. Geschreven, getypt, gedrukt., 164; 4 stukken
            - Stukken betreffende de Roemeense suikerindustrie. Geschreven, getypt, gedrukt., 1912-1914.; 165; 1 omslag
        - Geldwezen, 3)
          - Briefwisseling inzake het al of niet bestaan van postspaarbanken in Roemenië. Geschreven, getypt., 1903, 1904.; 166; 1 omslag
          - Stukken betreffende de internationale wetgeving inzake wisselbrieven, de terzake in 1910 gehouden conferentie en de ondertekening van het wisselrechtverdrag van 1912. Geschreven, getypt, gedrukt., 1908-1913.; 167; 1 omslag
          - Stukken betreffende de aankoop van Roemeense en Servische munten door 's Rijks Munt te Utrecht. Geschreven, getypt., 1910.; 168; 1 omslag
          - Stukken betreffende de oprichting van de Internationale Balkanbank. Geschreven, getypt, gedrukt., 1913.; 169; 1 omslag
          - Stukken betreffende de betalingen terzake van de Roemeense staatsobligaties. Getypt., 1919.; 170; 2 stukken
          - Kopie van een rapport betreffende verlening van kredieten ter bevordering van de handel. Getypt., 1920.; 171; 1 stuk
          - Stukken betreffende een Roemeens wetsontwerp waarbij de winsten met buitenlands kapitaal in Roemenië verkregen zwaarder worden belast dan die verkregen met binnenlands kapitaal. Getypt., 1923.; 172; 1 omslag
          - Stukken betreffende een Roemeense wet houdende invoering van een deviezencontrole. Getypt, gedrukt., 1923.; 173; 4 stukken
      - Landbouw, veeteelt en visserij, c.
        - Stukken betreffende de veterinaire voorschriften en het veeartsenijkundig staatstoezicht in Roemenië. Geschreven, getypt., 1900.; 174; 3 stukken
        - Stukken betreffende de Roemeense voorschriften met betrekking tot de slachthuizen en de veemarkten van Turn Severin, van Constantza en van de nationale landbouwschool. Getypt., 1900.; 175; 2 stukken
        - Minuut van een verzonden brief betreffende een te nemen proef met Fries vee ten behoeve van een nieuw te stichten model-zuivelinrichting in Roemenië. Geschreven., 1901.; 176; 1 stuk
        - Ingekomen en minuten van verzonden rapporten betreffende de Roemeense oogst. Geschreven, getypt, gedrukt., 1901-1921.; 177; 1 omslag
        - Stukken betreffende het instellen van een uitvoerverbod van Roemeens maïs naar Hongarije, in verband met de langdurige droogte in Roemenië en het daaruit voortvloeiende voedseltekort. Geschreven., 1904.; 178; 2 stukken
        - Minuut van een rapport betreffende de teelt van schapen in Roemenië. Geschreven., 1907.; 179; 1 stuk
        - Stukken betreffende de toepassing van de sanitaire voorschriften op dieren in de haven van Constantza. Geschreven, getypt., 1908.; 180; 3 stukken
      - Scheepvaart, verkeer en infrastructuur, d.
        - Briefwisseling betreffende het ontwerpen en aanleggen van een waterleiding ten behoeve van de drinkwatervoorziening te Jassy. Geschreven, getypt, gedrukt., 1900-1902.; 181; 1 omslag
        - Stukken betreffende de plannen om te komen tot drooglegging en de wet tot oprichting van een fonds ter bevordering van het droogleggen van de regelmatig onderlopende stroken land langs de Donau-oevers en ter vermeerdering van de opbrengst van de staatsvisserijen. Geschreven, getypt, gedrukt., 1900-1911.; 182; 1 omslag
        - Stukken betreffende de samenwerking van de Service Maritime Roumain met de buitenlandse scheepvaartmaatschappijen. Geschreven, getypt, gedrukt., 1900, 1901.; 183; 1 omslag
        - Statistieken betreffende de scheepvaart op de Donau, waarbij gevoegd een minuut van een verslag betreffende het vijftigjarig bestaan van de Europese Donau-commissie. Geschreven, getypt, gedrukt., 1902-1909.; 184; 1 pak
        - Stukken betreffende de financiële resultaten van de diensten op de Zwarte Zee in vergelijking tot die van de Donauvaart, beide geëxploiteerd door de Service Maritime Roumain. Geschreven, getypt., 1905.; 185; 3 stukken
        - Stukken betreffende een Roemeense wet op de inrichting van de koopvaardijvloot. Geschreven, getypt., 1907.; 186; 2 stukken
        - Minuut van een rapport betreffende de nieuw ontworpen regeling tot reorganisatie van de Service Maritime Roumain. Geschreven., 1908.; 187; 1 stuk
        - Minuut van een verzonden brief betreffende de oprichting van een van buitenlandse reders onafhankelijke Roemeense stoomvaartmaatschappij. Geschreven., 1913.; 188; 1 stuk
          Naar aanloiding van de Balkanoorlogen.
        - Stukken betreffende de voorbereidingen voor en het aflasten van een vliegtocht van Soesterberg via Wenen en Constantinopel naar Nederlands-Indië. Geschreven, getypt., 1920.; 189; 1 omslag
        - Stukken betreffende een nieuwe Roemeense wet op de huur van onroerende goederen en de erkenning van de gelijkberechting terzake van niet-Roemenen. Geschreven, getypt, gedrukt., 1922.; 190; 1 omslag
        - Stukken betreffende een Roemeens wetsontwerp op de aankoop van huizen en het bebouwen van grond door vreemdelingen. Getypt, gedrukt., 1923.; 191; 1 omslag
    - Nationaliteitskwesties en juridische aangelegenheden, 4.
      - Regelingen, a.
        - Stukken betreffende legitimatiepapieren en afgifte daarvan in Nederland aan Nederlandse onderdanen, en betreffende verblijfsvergunningen voor vreemdelingen in Roemenië. Geschreven, getypt., 1900, 1901.; 192; 1 omslag
        - Stukken betreffende de Roemeense voorschriften met betrekking tot het verblijf en de rechtsbedeling van vreemdelingen. Geschreven, getypt, gedrukt., 1900.; 193; 1 omslag
        - Ingekomen brief en minuten van verzonden brieven betreffende de voorschriften voor het viseren door de Roemeense (vice-) consuls in Nederland, van paspoorten van Nederlandse onderdanen, die naar Roemenië willen reizen. Geschreven, getypt., 1904, 1919.; 194; 3 stukken
        - Stukken betreffende de toestemming tot het sluiten van huwelijken in het buitenland in verband met de uitvoering van artikel 4 van het Haagsche Huwelijkstractaat van 12 juni 1902 (Staatsblad 121 van 1904) en de Roemeense voorschriften tot het aangaan van een huwelijk in Roemenië geldend voor Nederlanders c.a. Geschreven, getypt, gedrukt., 1905-1919.; 195; 1 omslag
        - Stukken betreffende een regeling inzake uitwisseling van signalementskaarten tussen de centrale antropometrische instellingen van diverse landen. Geschreven, getypt., 1905, 1906.; 196; 1 omslag
        - Tekst van een Roemeense wet met bijbehorend uitvoeringsreglement inzake de controle op vreemdelingen en van openbare gelegenheden van verschillende aard. Gedrukt., 1915.; 197; 1 deel
        - Stukken betreffende de berekening van de kosten voor het viseren van paspoorten en betreffende de opdracht om visa verstrekt door de Nederlandse consul te Odessa te annuleren en opnieuw te verlenen. Geschreven, getypt., 1920.; 198; 1 omslag
      - Kwesties van nationaliteit en beschermelingschap, b.
        - Stukken betreffende de nationaliteit van M. Kooyker-Wienenberger, J.H. Löw, F. Rottmann, de consul der Nederlanden te Galatz L.L. Schmierer en de krankzinnige Malca Trachtengold., 1891, 1900-1915.; 199; 1 omslag
        - Stukken betreffende aanvragen van verklaringen inzake het behoud van Nederlanderschap en het afgeven van deze bewijzen aan mevrouw A. Meulcman, J. Oudewael, R.J. en H.L. van Til, G.J. Verloop, H. Westkirch en H. de Wilde. Geschreven, getypt, gedrukt., 1900-1923.; 200; 1 omslag
        - Stukken betreffende de onjuiste afgifte van een reispapier aan M. Middelberg. Geschreven, getypt., 1900.; 201; 1 omslag
        - Stukken betreffende legitimatiebewijzen ten behoeven van Nederlandse protégees. Geschreven, getypt., 1900-1906.; 202; 1 omslag
        - Stukken betreffende het onderscheid, dat men in acht moet nemen ten opzichte van Nederlanders en Nederlandse beschermelingen. Geschreven, getypt, gedrukt., 1903.; 203; 4 stukken
        - Stukken betreffende de moeilijkheden, die zijn ontstaan na de opheffing in 1901 van het instituut der Nederlandse beschermelingen in Roemenië. Geschreven, getypt., 1904, 1905.; 204; 1 omslag
        - Stukken betreffende de naturalisatie tot Nederlander van H. Fekete, G.A. Frödel, F. Goldsmann, de minderjarige H. C. Knapen, Wilhelm en Walter C.H. Pataky, A. Rosenzweig, H. Spiegel, U. Sulman, M. Weber en B. Zikel en de adoptie van H.C. Knapen. Geschreven, getypt., 1904-1923.; 205; 1 omslag
        - Stukken betreffende de afgifte van een paspoort aan Cornelis Brittijn. Geschreven, getypt., 1911, 1912.; 206; 1 omslag
      - Overlijden en nalatenschappen, c.
        - Stukken betreffende de afhandeling van de nalatenschappen van J. Braas, L.M.W. Caljouw, Collaro, W.J. Korenhof, dr. M. Lieber en E.A. Tabbers en de zorg voor de kinderen van L.M.W. Caljouw en C. van Twuyver. Geschreven, getypt, gedrukt., 1900-1923.; 207; 1 omslag
        - Briefwisseling betreffende het legitimatiebewijs van A. Keun-Alexandridis en haar overlijden op 26 juni 1902. Geschreven, getypt., 1900, 1904.; 208; 4 stukken
          Volgens de Gregoriaanse tijdrekening valt haar overlijden op 9 juli 1902.
        - Stukken betreffende het overlijden van de Nederlandse matroos Jan van der Kooij te Galatz. Geschreven., 1907.; 209; 2 stukken
        - Minuut van een verzonden brief betreffende het overlijden van de Nederlandse onderdaan Pier Meijer te Ploesti. Getypt., 1908.; 210; 1 stuk
        - Stukken betreffende het overlijden ten gevolge van een ongeval van de derde stuurman N.T.J. Tuitel. Getypt., 1923.; 211; 1 omslag
      - Deserteurs en misdadigers, d.
        - Stukken betreffende de gang van zaken rond de desertie te Rotterdam van Juan Leiva van het Roemeense schip "Yassy" en zijn aanhouding aldaar. Geschreven, getypt., 1902.; 212; 4 stukken
        - Stukken betreffende desertie van de matroos B. Thijssen. Geschreven, getypt., 1903, 1904.; 213; 3 stukken
        - Stukken betreffende het verzoek om de uitlevering van de misdadiger J.C. de Brey. Geschreven, getypt., 1903, 1904.; 214; 1 omslag
        - Stukken betreffende de mededeling door Roemenië aan Nederland en door Nederland aan Roemenië van de uitlevering van hun onderdanen aan derde mogendheden. Geschreven, getypt., 1903.; 215; 1 omslag
        - Stukken betreffende de veroordeling van een Roemeens onderluitenant in verband met door hem gepleegd machtsmisbruik tegen en mishandeling van twee personeelsleden van de Astra Romana te Moreni. Geschreven, getypt., 1919.; 216; 1 omslag
      - Bemiddeling bij geschillen, e.
        - Stukken betreffende het proces over het geschil tussen de Roemeense staat en de aannemer der havenwerken te Constantza, Hallier en het inschakelen van W.F. Leemans, hoofdingenier van de Dienst van Rijkswaterstaat in Nederland bij dit proces. Geschreven, gedrukt., 1900.; 217; 1 omslag
        - Briefwisseling inzake de zoekgeraakte obligatiën van Z. Marinberg bij de Hollandsche Creditbank te Amsterdam en latere klachten betreffende de frauduleuze praktijken van deze bank. Geschreven, getypt., 1900-1908.; 218; 1 omslag
        - Stukken betreffende het weigeren van betaling door C. Lazarescu, agent van de Stoomkoffiebranderij en Theehandel Erve J. van den Bergh. Geschreven., 1902.; 219; 1 omslag
        - Stukken betreffende een aanklacht van J.J. Schrempft Jr., makelaar in zaden en peulvruchten, inzake de frauduleuze praktijken van de firma Morgenstern en Co te Braïla. Geschreven., 1905.; 220; 1 omslag
        - Stukken betreffende een aanklacht van J.M. Kars, consul te Braïla tegen de levering van te weinig en slechte kwaliteit haver door de firma Ellmann en Hailpern aan de firma Peirano en Co te Londen. Geschreven., 1905, 1906.; 221; 1 omslag
        - Stukken betreffende de moeilijkheden rondom de levering en betaling van bokking aan drie afnemers in Braïla door de firma Klatz en Co en hun vertegenwoordiger te Galatz, A.G. Loiso. Geschreven, getypt., 1907-1909.; 222; 1 omslag
        - Stukken betreffende buitenlandse geldschieters en hun rechten in geval van faillissement. Geschreven, getypt., 1907.; 223; 2 stukken
        - Stukken betreffende het ontwerp-verdrag tussen de Nederlandse en de Griekse regering om een tussen de beide landen bestaand geschil over een zeker pandrecht aan een scheidsrechterlijke uitspraak te onderwerpen. Geschreven, getypt., 1912, 1913.; 224; 1 omslag
    - Culturele en sociale aangelegenheden en volksgezondheid, 5.
      - Culturele aangelegenheden, a.
        - Stukken betreffende de wijziging van de wetgeving op het Roemeense onderwijs en het al of niet kosteloos verstrekken van lager onderwijs. Geschreven, getypt, gedrukt., 1900-1908.; 225; 1 omslag
        - Stukken betreffende een internationale prijsvraag voor architecten tot het ontwerpen van een gebouw voor het in Nederland te vestigen permanente hof van arbitrage. Geschreven., 1904, 1905.; 226; 4 stukken
        - Stukken betreffende de toetreding van Roemenië tot de Berner Conventie inzake letterkunde en kunst. Geschreven, getypt, gedrukt., 1906, 1908.; 227; 1 omslag
        - Stukken betreffende het optreden van de voordrachtskunstenaar Albert Vogel in Roemenië. Geschreven, gedrukt., 1910.; 228; 1 omslag
        - Stukken betreffende het optreden van Jean Louis Pisuisse en Max Blokzijl ten huize van de Nederlandse gezant te Boekarest en voor de koningin van Roemenië. Geschreven., 1912, 1913.; 229; 1 omslag
        - Stukken betreffende de medaille geslagen ter gelegenheid van de herdenking van het eerste eeuwfeest van de Nederlandse onafhankelijkheid. Geschreven, getypt., 1913.; 230; 3 stukken
        - Stukken betreffende het doel en de werkzaamheden van de "Vereeniging tot verbreiding van kennis over Nederland in den vreemde". Geschreven, getypt., 1919.; 231; 1 omslag
        - stukken betreffende de tegenwoordigheid van de Nederlandse gezant bij de inwijding van de universiteit te Cluj (Klausenburg) in Transsylvanië. Geschreven, getypt, gedrukt., 1920.; 232; 1 omslag
      - Sociale aangelegenheden en volksgezondheid, b.
        - Briefwisseling naar aanleiding van vragen gesteld bij de behandeling van de begroting van Buitenlandse Zaken voor het dienstjaar 1904 door de Tweede Kamer om een opgave te ontvangen van alle aan de Staat der Nederlanden in de vreemde toebehorende eigendommen en rechten alsmede van de ten behoeve van Nederlanders in de vreemde bestaande stichtingen of inrichtingen. Geschreven, getypt., 233; 1 omslag
        - Stukken betreffende de oprichting en de statuten van een Nederlandse vereniging te Boekarest met als doel het bevorderen van gezellig verkeer tussen de in Roemenië wonende Nederlanders, waarbij gevoegd een ledenlijst. Geschreven, getypt., 1906, en z.j. 1922; 234; 1 omslag
        - Stukken betreffende de organisatie van kinderherstellings-en vakantiekolonies in Roemenië. Geschreven, getypt., 1906.; 235; 3 stukken
        - Stukken betreffende de in Roemenië gebruikte tijdsaanduiding voor het maatschappelijk leven en voor spoorweg, post en telegraaf. Geschreven, getypt., 1907.; 236; 4 stukken
          Vergelijk inventarisnummer 11.
        - Stukken betreffende de opname in en het ontslag uit krankzinnigengestichten in het buitenland van vreemdelingen. Geschreven, getypt., 1907, 1909, 1910.; 237; 1 omslag
        - Stukken betreffende de schenking van een som geld door de Roemeense koning en koningin aan een pas opgericht tehuis voor blinden in Roemenië. Geschreven, gedrukt., 1909.; 238; 2 stukken
        - Stukken betreffende de kosten van verpleging in Nederland van de krankzinnige Roemeense Molka Braunstein, en bericht van haar overlijden. Geschreven, getypt., 1909-1911.; 239; 1 omslag
        - Stukken betreffende het voornemen van de Roemeense en Servische regeringen om quarantainemaatregelen te treffen, onder andere met betrekking tot goederen afkomstig van Rotterdam, in verband met de cholera-epidemie in de Nederlandse havens. Geschreven, getypt., 1909.; 240; 1 omslag
        - Stukken betreffende de totstandkoming van een internationale opiumconventie in 1912, de terzake gehouden internationale konferentie en de ondertekening van genoemde conventie en stukken betreffende de wijziging van de tekst van de conventie in verband met de overdracht van bemoeiingen van de Nederlandse regering aan de Volkenbond. Geschreven, getypt, gedrukt., 1912-1922.; 241; 3 delen
          - Proces-verbaux officiels van 1914., 241A; 1 deel
          - Proces-verbaux officiels van 1912 (Deel 1)., 241B; 1 deel
          - Documents van 1912 (Deel 2)., 241C; 1 deel
        - Concept-telegram betreffende de vestiging van een Nederlandse afdeling van het Rode Kruis in Roemenië. Geschreven., 1916.; 242; 1 stuk
        - Stukken betreffende door Roemenië in verband met de verbreiding van cholera en pest getroffen sanitaire maatregelen bij binnenkomst van goederen en personen via de havens. Geschreven, getypt., 1919, 1922.; 243; 1 omslag
        - Stukken betreffende de gevolgen voor de Nederlands samenleving van de naturalisatie van voornamelijk Joodse personen uit Oost-Europa tot Nederlanders. Getypt., 1922.; 244; 3 stukken
  - Consulaire dienst, C.
    - Ressortindeling en personeel, 1.
      - Ingekomen lijsten van in 1890 ontvangen consulaatsrechten, van in dat jaar in Roemenië verblijvende Nederlandse staatsburgers, van uitgesproken civiele en strafrechtelijke veroordelingen en van aan het consulaat verbonden personeel, opgemaakt door de consul te Boekarest. Geschreven., 1891.; 245; 1 omslag
      - Stukken betreffende de invoering van een indeling in consulaire ressorten voor Roemenië. Geschreven, getypt., 1900-1906.; 246; 1 omslag
      - Stukken houdende opgave van personeel werkzaam op de diverse Nederlandse consulaten en vice-consulaten in Roemenië. Geschreven, getypt., 1900-1920.; 247; 1 omslag
        Zie ook inventarisnummer 249.
      - Stukken betreffende de verheffing van de consulaten te Boekarest en Belgrado tot consulaat-generaal. Geschreven, getypt., 1900.; 248; 1 omslag
      - Stukken betreffende de benoeming en het ontslag van consuls, vice-consuls, kanseliers en andere consulaire ambtenaren werkzaam bij de diverse Nederlandse consulaten in Roemenië. Geschreven, getypt., 1900-1923.; 249; 1 pak
        Staat bijgevoegd.
        Zie ook inventarisnummers 247 en 250.
      - Stukken betreffende de reorganisatie van de Nederlandse consulaire dienst in Roemenië en de benoeming van drie nieuwe consuls. Geschreven, gedrukt., 1916-1920.; 250; 1 omslag
      - Stukken betreffende de bevordering van de consul te Boekarest tot consul-generaal zonder dat het consulaat wordt gewijzigd in een consulaat-generaal. Geschreven, getypt, gedrukt., 1922.; 251; 1 omslag
    - Vertegenwoordiging voor en door andere landen, 2.
      Zie ook inventarisnummer 129.
      - Stukken betreffende het aanvaarden van de benoeming tot vice-consul van Noorwegen te Constantza door de vice-consul van Nederland aldaar. Geschreven, getypt., 1907, 1908.; 252; 1 omslag
      - Stukken betreffende het aanvaarden van de benoeming tot vice-consul van Duitsland te Braïla door de consul van Nederland aldaar. Geschreven, getypt., 1910.; 253; 1 omslag
      - Stukken betreffende de afwezigheid van de consul te Braïla van zijn post en waarneming daarvan in verband met de onmogelijkheid van terugkeer door de consul van Zweden aldaar, en de terugkeer in 1919 van de consul van Nederland. Geschreven, getypt., 1916, 1919.; 254; 1 omslag
      - Stukken betreffende de dood van de consul van Noorwegen te Galatz in 1917 en de waarneming van deze functie door de consul van Nederland aldaar. Geschreven, getypt., 1918.; 255; 1 omslag
      - Stukken betreffende de overdracht van het door de consul van Nederland te Constantza waargenomen ambt van vice-consul van Groot-Brittannië te Constantza aan de Britse vice-consul aldaar. Getypt., 1922.; 256; 1 omslag
    - Klachten van en over consuls, 3.
      - Ingekomen brief betreffende de schending van het briefgeheim door de directeur van het postkantoor te Braïla met betrekking tot een brief bestemd voor de consul aldaar. Geschreven., 1891.; 257; 1 stuk
      - Stukken betreffende klachten over het optreden van de Nederlandse consuls L.L. Schmierer te Galatz en G. Olie te Boekarest. Geschreven, getypt, gedrukt., 1902-1908.; 258; 1 omslag
      - Stukken betreffende de eis tot schadevergoeding van de vice-consul te Giurgevo terzake van de beschadiging van zijn eigendommen door een bombardement. Geschreven, getypt., 1917, 1918.; 259; 4 stukken
- Stukken ontvangen en ongemaakt door de Nederlandse gezant in Roemenië in zijn hoedanigheid van gezant in Servië, II.
  Zie ook inventarisnummers 82, 102, 114, 123, 168, 240 en 248.
  - Personeelsaangelegenheden en archiefzaken, A.
    - Stukken betreffende het optreden van de Nederlandse consul te Belgrado tegen het Oostenrijks legerbestuur. Getypt., 1916.; 260; 3 stukken